【裁判字號】    99,上易,2448
【裁判日期】    991105
【裁判案由】    毒品危害防制條例
【裁判全文】
臺灣高等法院刑事判決              99年度上易字第2448號
上  訴  人
即  被  告  甲○○
上列上訴人因違反毒品危害防制條例案件，不服臺灣臺北地方法
院九十九年度易字第二三七四號，中華民國九十九年九月三十日
第一審判決（起訴案號：臺灣臺北地方法院檢察署九十八年度毒
偵字第一九八九號，嗣於原審準備程序進行中，被告就被訴事實
為有罪之陳述，經原審告知簡式審判程序意旨，並聽取當事人之
意見後，原審裁定依簡式審判程序進行），提起上訴，本院判決
如下：
    主  文
上訴駁回。
    理  由
一、按不服地方法院之第一審判決而上訴者，應向管轄第二審之
    高等法院為之。上訴書狀應敘述具體理由。上訴書狀未敘述
    上訴理由者，應於上訴期間屆滿後二十日內補提理由書於原
    審法院，逾期未補提者，原審法院應定期間先命補正。第二
    審法院認為上訴書狀未敘述理由或上訴有第三百六十二條前
    段之情形者，應以判決駁回之。但其情形可以補正而未經原
    審法院命其補正者，審判長應定期間先命補正。刑事訴訟法
    第三百六十一條、第三百六十七條，分別定有明文。所謂不
    服第一審判決之具體理由，必係依據卷內既有訴訟資料或提
    出新事證，指摘或表明第一審判決有何採證認事、用法或量
    刑等足以影響判決本旨之不當或違法，而構成應予撤銷之具
    體事由，始克當之（例如：依憑證據法則具體指出所採證據
    何以不具證據能力，或依憑卷證資料，明確指出所為證據證
    明力之判斷如何違背經驗、論理法則）；倘僅泛言原判決認
    定事實錯誤、違背法令、量刑失之過重或輕縱，而未依上揭
    意旨指出具體事由，或形式上雖已指出具體事由，然該事由
    縱使屬實，亦不足以認為原判決有何不當或違法者（例如：
    對不具有調查必要性之證據，法院未依聲請調查亦未說明理
    由，或援用證據不當，但除去該證據仍應為同一事實之認定
    ），皆難謂係具體理由，俾與第二審上訴制度旨在請求第二
    審法院撤銷、變更第一審不當或違法之判決，以實現個案救
    濟之立法目的相契合，並節制濫行上訴（最高法院九十七年
    度台上字第八九二號判決參照）。是以上訴人之上訴書狀或
    補提之上訴理由書，雖有敘述上訴理由，惟並未具體敘述第
    一審判決有上述違法、不當情形，即與未敘述具體理由無異
    ，其所為上訴，即不符合上訴之法定要件。
二、本件被告甲○○不服原判決，提起上訴，上訴理由對於原審
    判決採證認事、用法均無爭執，僅以：被告甲○○因違反毒
    品危害防制條例案件，由原審依簡式審判程序判決處以有期
    徒刑三月，是否有量刑過重礙難以堪服，希鈞上能審酌或能
    否以易服勞動服務替代有期徒刑，給予自新機會云云。惟按
    量刑輕重，係屬事實審法院得依職權自由裁量之事項，苟其
    量刑已以行為人之責任為基礎，並斟酌刑法第五十七條各款
    所列情狀，而未逾越法定刑度或有濫用權限情事，即不得任
    意指為違法（最高法院七十五年台上字第七０三三號判例、
    九十八年度台上字第五００二號判決意旨參照）。本件原判
    決於量刑時已依刑法第五十七條規定審酌被告犯罪時之相關
    一切情狀稱：「審酌被告前有施用毒品等前科，素行不佳，
    竟不思悛悔，前於於強制戒治處所施以強制戒治後，未把握
    自新機會，又再次施用足以導致人體機能發生依賴性、成癮
    性及抗藥性等障礙之第二級毒品甲基安非他命，對個人身心
    戕害甚鉅，惟犯後坦承犯行，態度良好，兼衡其犯罪之動機
    、目的、手段、方法、品行及智識程度等一切情狀，量處如
    主文所示之刑，並諭知易科罰金之折算標準，以資懲儆。」
    ，已就量刑刑度詳為審酌並敘明理由，既未逾越法定刑度，
    亦未濫用自由裁量之權限，況本件被告甲○○係犯施用第二
    級毒品罪，其法定最輕本刑為有期徒刑二月，被告甲○○復
    係累犯，依刑法第四十七條第一項之規定，係必加重其刑，
    原審僅量處最輕之有期徒刑三月，復得易科罰金，自無上訴
    狀中所載：量刑過重之情形；另是否准予易服勞役替代有期
    徒刑，係屬於執行事項，非裁判量刑事項，自非法院所得審
    酌，需於本案確定後，由執行檢察官決定，故上訴理由所載
    希鈞上能審酌或能否以易服勞動服務替代有期徒刑云云，自
    難謂有何具體理由。故上訴意旨均未依據卷內既有訴訟資料
    或提出新事證，指摘或表明第一審判決有何採證認事、用法
    或量刑等足以影響判決本旨之不當或違法，而構成應予撤銷
    之具體理由。是其上訴顯未以書狀敘述具體理由，揆諸上開
    規定，自屬不合法律上之程式，應予駁回，並不經言詞辯論
    為之。
據上論斷，應依刑事訴訟法第三百六十七條前段、第三百七十二
條，判決如主文。
中    華    民    國    99    年    11    月    5     日
                  刑事第十八庭審判長法  官  吳鴻章
                                    法  官  周政達
                                    法  官  曾淑華
以上正本證明與原本無異。
本件不得上訴。
                                    書記官  王增華
中    華    民    國    99    年    11    月    5     日

司法院資訊處製作；財團法人民間司法改革基金會備份。
